臺灣高等法院臺中分院刑事判決　　　　94年度上訴字第1065號
上　訴　人
即　被　告　甲○○
上列上訴人因違反毒品危害防制條例案件，不服臺灣臺中地方法
院94年度訴字第861號中華民國94年4月6日第一審判決（起訴案
號：臺灣臺中地方法院檢察署93年度毒偵字第5421號），提起上
訴，並經臺灣臺中地方法院檢察署檢察官移送本院併案審理（94
年度毒偵字第3204號），本院判決如下：
    主  文
原判決關於甲○○被訴施用第一級毒品及所定執行刑部分均撤銷
。
甲○○連續施用第一級毒品，累犯，處有期徒刑壹年。
其他上訴駁回。
撤銷改判部分及上訴駁回部分所處有期徒刑，應執行有期徒刑壹
年壹月。
    事  實
一、甲○○前曾於民國九十一年間，因違反毒品危害防制條例等
    案件，經原審法院、本院各判決有期徒刑五月、十月確定，
    嗣經定應執行刑有期徒刑一年確定，甫於九十二年八月八日
    縮短刑期期滿而執行完畢；又曾於九十年間，因施用毒品案
    件，經本院裁定令入戒治處所施以強制戒治，於九十一年八
    月十三日執行完畢釋放。猶不知悔改，明知海洛因及甲基安
    非他命已分別列為毒品危害防制條例第二條第二項第一款、
    第二款所稱之第一級、第二級毒品，竟於上開強制戒治執行
    完畢釋放後之五年內，基於施用第一級毒品海洛因之概括犯
    意，自九十三年九月中旬某日起至九十四年二月中旬某日止
    ，在其位於臺中縣大雅鄉○○村○○路六五號住處，以將第
    一級毒品海洛因摻於香菸中，點燃香菸吞吐其燃燒所產生之
    煙霧之方式，以五天施用一次之頻率，連續施用第一級毒品
    海洛因多次。復基於施用第二級毒品甲基安非他命之犯意，
    於九十三年十一月十四日上午九時許，在上揭住處，以將甲
    基安非他命置入吸食器內加熱之方式，施用第二級毒品甲基
    安非他命一次。嗣於九十三年十一月十六日下午七時許，為
    警於其位於臺中縣大雅鄉○○村○○路六五號住處查獲；再
    於九十四年二月十八日下午五時許，甲○○主動接受警方採
    尿送驗，結果其尿液仍呈有嗎啡陽性反應而為警查獲。
二、案經臺中市警察局移送臺灣臺中地方法院檢察署檢察官偵查
    起訴，及臺中縣警察局豐原分局報告臺灣臺中地方法院檢察
    署檢察官移送併辦。
    理  由
一、訊據被告甲○○對於上揭時、地施用第一級毒品海洛因、施
    用第二級毒品甲基安非他命等事實均坦承不諱，且被告第一
    次為警查獲時所採集之尿液經送檢驗結果，呈嗎啡及安非他
    命、甲基安非他命之陽性反應，此有詮昕科技股份有限公司
    濫用藥物尿液檢驗報告一份附卷可稽；被告第二次為警查獲
    時所採集之尿液經送檢驗結果，呈嗎啡之陽性反應，亦有中
    山醫學大學附設醫院藥物濫用檢測中心檢驗報告一紙在卷可
    憑。再查施用安非他命者，其尿液中之代謝物為安非他命，
    依現行濫用藥物尿液檢驗作業準則，其濃度大於500ng/ml者
    ，判定為安非他命陽性反應。施用甲基安非他命者，其尿液
    中之代謝物為甲基安非他命及安非他命，依現行濫用藥物尿
    液檢驗作業準則，其甲基安非他命濃度大於500ng/ml，且其
    代謝物安非他命濃度大於200ng/ml者，判定為甲基安非他命
    陽性反應；人體施用甲基安非他命後，在主要代謝物中未改
    變形態之甲基安非他命佔施用劑量達百分之四十三，而安非
    他命佔百分之五等情，有內政部警政署刑事警察局93年4 月
    27日 (93)刑鑑字第0930086213號函、法務部法醫研究所93
    年4月28日法醫毒字第0930001318號函、法務部調查局93 年
    4月27日調科壹字第09300153070號函及行政院衛生署管制藥
    品管理局93年5月6日管檢字第0930003896號函可稽。本件被
    告為警查獲時所採集之尿液代謝物各為甲基安非他命濃度為
    5277ng/ml、安非他命濃度為321ng/ml，係單純施用第二級
    毒品甲基安非他命，而非施用第二級毒品安非他命甚明，足
    認被告之自白與事實相符。又被告前曾因施用毒品案件，經
    原審法院裁定令入戒治處所施以強制戒治，於九十一年八月
    十三日執行完畢釋放，有臺灣高等法院被告全國前案紀錄表
    、臺灣臺中地方法院檢察署刑案資料查註紀錄表各一份在卷
    可稽，足認被告係於強制戒治執行完畢釋放後之五年內再犯
    本件施用毒品之罪。本件事證明確，被告之犯行，洵堪認定
    。
二、查海洛因、甲基安非他命係屬毒品危害防制條例第二條第二
    項第一款、第二款所稱之第一級、第二級毒品。是核被告所
    為，係犯毒品危害防制條例第十條第一項之施用第一級毒品
    罪及同條例第十條第二項之施用第二級毒品罪。又被告持有
    第一級毒品、持有第二級毒品之低度行為各應為施用第一級
    毒品、施用第二級毒品之高度行為所吸收，均不另論罪。公
    訴意旨雖認被告係施用第二級毒品安非他命，然被告實係施
    用第二級毒品甲基安非他命，業如前述，是公訴意旨容有誤
    認，應併予指明。被告先後多次施用第一級毒品，時間緊接
    ，方法相同，觸犯構成要件相同之罪名，顯係基於概括之犯
    意反覆為之，為連續犯，應依刑法第五十六條之規定，以一
    罪論，並加重其刑。雖檢察官僅就被告於九十三年九月中旬
    某日起，至九十三年十一月十四日上午十時許止連續施用第
    一級毒品海洛因多次之犯行提起公訴，其餘如事實欄所載之
    施用第一級毒品海洛因犯行雖未為起訴書所載及，惟已經檢
    察官移送併辦，且該部分與已起訴之部分，有連續犯之裁判
    上一罪關係，為起訴效力之所及，本院自應併予審理。而被
    告所犯施用第一級毒品罪與施用第二級毒品罪二罪之間，犯
    意各別，行為互殊，應予分論併罰。又被告前曾於九十一年
    間，因違反毒品危害防制條例等案件，經原審法院、本院各
    判決有期徒刑五月、十月確定，嗣經定應執行刑有期徒刑一
    年確定，甫於九十二年八月八日縮短刑期期滿而執行完畢，
    此有臺灣臺中地方法院檢察署刑案資料查註紀錄表及臺灣高
    等法院被告全國前案紀錄表各一份附卷可參，其受有期徒刑
    之執行完畢，五年以內再犯有期徒刑以上之罪，為累犯，應
    依刑法第四十七條之規定，就施用第一級毒品罪遞加重其刑
    、就施用第二級毒品罪加重其刑。
三、原審就被告施用第二級毒品部分，依毒品危害防制條例第十
    條第二項、刑法第十一條前段、第四十七條等規定，併審酌
    被告素行不良，前因施用毒品犯行，經強制戒治後猶故態復
    萌，再施用毒品不輟，無視於毒品對於自身健康之戕害及國
    家對於杜絕毒品犯罪之禁令，惡性非輕，並考量被告僅施用
    第二級毒品一次及犯後坦承犯行，尚知悔悟，態度良好等一
    切情狀，量處有期徒刑五月，其認事用法及量刑均無不合，
    應予維持，被告就此部分提起上訴，並未說明此部分判決有
    可不當之處，僅稱：請求從輕量刑云云，尚無理由，應予駁
    回。至關於被告施用第一級毒品部分，原審判決對被告論罪
    科刑，固非無見，惟原審法院就被告於九十三年十一月十四
    日上午十時許以後至九十四年二月中旬某日止之連續施用海
    洛因犯行未及併予審理，尚有未洽。被告就此部分提起上訴
    ，亦未說明此部分判決有何不當之處，僅稱：請求從輕量刑
    云云，其此部分上訴理由亦無可採，然原審判決關於此部分
    既有上開可議之處，仍應由本院將原審判決關於施用第一級
    毒品部分予以撤銷改判。爰審酌被告素行不良，前因施用毒
    品犯行，經強制戒治後猶故態復萌，再施用毒品不輟，無視
    於毒品對於自身健康之戕害及國家對於杜絕毒品犯罪之禁令
    ，惡性非輕，並考量本件被告施用毒品之時間、頻率及犯後
    坦承犯行，尚知悔悟，態度良好等一切情狀，量處如主文第
    二項所示之刑。又原判決所定執行刑，因部分罪刑之撤銷改
    判而失所依附，並撤銷之，茲就撤銷改判部分及上訴駁回部
    分所處之有期徒刑，定其應執行之刑如主文第四項所示。
據上論斷，應依刑事訴訟法第三百六十八條、第三百六十九條第
一項前段、第三百六十四條、第二百九十九條第一項前段，毒品
危害防制條例十條第一項，刑法第十一條前段、第五十六條、第
四十七條、第五十一條第五款，判決如主文。
本案經檢察官乙○○到庭執行職務。
中　　華　　民　　國　　94　　年　　8 　　月　　4 　　日
               刑事第七庭　審判長法　官　林　榮　龍
                                 法　官　林　宜　民
                                 法　官　許　秀　芬
上列正本證明與原本無異。
施用第一級毒品部分得上訴，施用第二級毒品部分不得上訴。
如不服本判決應於收受送達後十日內向本院提出上訴書狀，其未
敘述上訴之理由者並得於提起上訴後十日內向本院補提理由書（
均須按他造當事人之人數附繕本）。
                                 書記官　金　珍　華
中　　華　　民　　國　　94　　年　　8 　　月　　8 　　日
附錄論罪科刑法條
毒品危害防制條例第十條第一項、第二項：
施用第一級毒品者，處六月以上五年以下有期徒刑。
施用第二級毒品者，處三年以下有期徒刑。
　　　　　　　　　　　　　　　　　　　　　　　　　　　Ｒ
